臺灣高等法院臺中分院刑事判決　　　　96年度上訴字第2649號
上　訴　人
即　被　告　丙○○
　　　　　　　　　　　之5
上列上訴人因違反電9業法案件，不服臺灣臺中地方法院96年度
訴字第812號中華民國96年7月31日第一審判決（起訴案號：臺
灣臺中地方法院檢察署95年度偵字第24900號），提起上訴，本
院判決如下：
    主  文
上訴駁回。
丙○○緩刑貳年。
    事實及理由
一、本案經本院審理結果，認第一審判決認事用法及量刑均無不
    當，應予維持，並引用第一審判決書記載之事實、證據及理
    由（如附件）。
二、查(一)上訴人即被告 (下稱被告)丙○○對於其經營承佑資源
    回收場而向地主承租坐落台中市○○區○○路273號處土地
    上所安裝之電錶於95年11月1日16時20分許遭台電公司人員
    到場稽查時發該電錶箱及電度表上之封印鎖已遭損壞，且電
    度表內之電壓勾遭鬆脫反裝等情雖不爭執，然矢口否認有何
    損壞文書及竊電之犯行，並辯稱上開破壞封印鎖及電度表電
    壓勾均非伊所為云云。然本件被告既不否認上開電錶輸出之
    電力係其所經營之資源回收場所專用，且依現場照片亦顯示
    上開電錶之電源並無遭他人佈線竊用一事，再佐以被告自93
    年6月間開始經營承佑資源回收場起，用電電費均係由被告
    自行負擔，既為被告所自承不諱，該資源回收場之用電度數
    ，自93年7月（即93年5、6月之用電）起收費之用電量，或
    高達四千九百多度，或僅為七百多度，且於93年7月、9月、
    94年7月、9月、95年7月收費之夏季用電，竟遠低於同年之
    秋冬用電，顯違一般用電常理，足見前開電度表確係遭人為
    控制走動或停止，以達減低電費之目的，被告既自行負責回
    收場電費之繳納，乃電費高低之直接利害關係人，對於上開
    期間電費呈現不尋常之狀態，豈可諉為不之，又鬆脫反裝前
    開電壓勾之過程無法通電作業，必須先斷電，既經證人乙○
    ○於原審法院證述明確，該改裝過程既需專業技術，若非被
    告經營之資源回收場停電配合下既無法完成，被告又係該改
    裝電表之唯一受益人，雖空言辯稱係遭人陷害云云，既無法
    舉證證明，且本件上開電錶自93年6月間遭改裝後，遲至95
    年11月始遭查獲，被告如係遭有心人陷害，理當於該電錶改
    裝後數月即可舉發，又何需仍讓被告持續受有逾2年電費利
    益？本件被告在本院既未提出其他有利之證據及辯解，是其
    前揭所辯，乃飾卸之詞，不足採信。(二)本件原審審酌被告為
    圖竊電利益，私自反裝電錶上之電壓勾而觸犯本件犯行，獲
    利不少，且迄未與被害人台電公司達成和解，犯後猶推諉其
    詞之態度等一切情狀，各量處有期徒刑4月、10月，且依中
    華民國罪犯減刑條例第2條第1項第3款，各減其刑二分之一
    ，並定其應執行刑有期徒刑6月及諭知易科罰金之折算標準
    ，量刑尚稱妥適，被告上訴猶執前詞指摘原判決不當，尚乏
    理由，應予駁回。(三)又查被告前未曾因故意犯罪受有期徒刑
    以上刑之宣告，有臺灣高等法院被告全國前案紀錄表附卷可
    憑，其因一時失慮，偶罹刑典，惟已依台灣電力公司按電業
    法之規定核算竊得之電度，所推算之追償金計181,140元，
    如數清償完畢，亦有台灣電力股份有限公司台中區營業處96
    年11月12日D台中字第09611001281號函在卷可按，經此刑之
    宣告後，應知警惕而無再犯之虞，本院因認暫不執行其刑為
    適當，爰依刑法第74條第1項第1款規定諭知緩刑2年，以啟
    自新。
三、被告經合法傳喚，無正當理由不到庭，本院爰不待其陳述逕
    行判決。
據上論斷，應依刑事訴訟法第371條、第373條、第368條，刑法
第74條第1項第1款，判決如主文。
本案經檢察官甲○○到庭執行職務。
中　　華　　民　　國　　96　　年　　12　　月　　4　　日
            刑事第六庭    審判長法　官  李  文  雄
                                法　官  邱  顯  祥
                                法　官  林  靜  芬
上列正本證明與原本無異。
如不服本判決與於收受送達後十日內向本院提出上訴書狀，其未
敘述上訴之理由者並得於提起上訴後十日內向本院補提理由書 (
均須按他造當事人之人數附繕本)。
                                書記官  陳  秀  真
中　　華　　民　　國　　96　　年　　12　　月　　5　　日
